【裁判字號】    98,上易,1986
【裁判日期】    990128
【裁判案由】    贓物
【裁判全文】
臺灣高等法院臺中分院刑事判決
                  98年度上易字第1986、1989號
上  訴  人
即  被  告  丙○○
                    現於臺灣臺中監獄臺中分監
上列上訴人因贓物案件，不服臺灣台中地方法院98年度訴字第33
55號、98年度易字第3464號，中華民國98年10月30日第一審判決
（起訴案號：臺灣台中地方法院檢察署98年度偵字第14835號）
，提起上訴，本院判決如下：
    主  文
原判決關於丙○○部分撤銷。
丙○○收受贓物，累犯，處有期徒刑參月，如易科罰金，以新台
幣壹仟元折算壹日。又收受贓物，累犯，處有期徒刑參月，如易
科罰金，以新台幣壹仟元折算壹日。應執行有期徒刑肆月，如易
科罰金，以新台幣壹仟元折算壹日。
    事  實
一、丙○○前於民國(下同)92年間，曾因公共危險等案件，經台
    灣台中地方法院以92年度交易字第290號判處應執行刑有期
    徒刑5月確定，於93年8月21日因縮刑期滿而執行完畢。詎於
    (一)98年3月30日某時，游世文(案經原審判處罪刑確定) 基
    於意圖為自己不法所有之犯意在臺中市○○街與英士路口，
    見1名姓名年籍不詳之成年婦女獨自1人行走於路旁，認有機
    可乘，趁該名婦女不及防備之際，徒手搶奪其所穿戴之耳環
    金飾1個得手後，丙○○明知該耳環金飾係來路不明之贓物
    ，而仍收受之，並持往李玲嬌所經營之「金玉盛珠寶銀樓」
    典當，得款新臺幣（下同）2,310元，所得款項由渠2人朋分
    花用完畢。另於(二)98年4月7日晚間10時45分許，游世文獨
    自1人騎乘機車，行經臺中縣太平市○○路134號前時，見乙
    ○○獨自1人行走於路旁，認有機可乘，乃佯裝問路，趁乙
    ○○不及防備之際，徒手搶奪乙○○配戴於頸部之金項鍊1
    條得手後，亦明知該金項鍊係來路不明之贓物而仍收受，並
    持往王俊瓏所經營之「宏恩典舖」典當，得款3,800元，所
    得款項由渠2人朋分花用完畢。嗣經丙○○主動向警方供出
    游世文所涉上開(一)、(二)之搶奪犯行，並自首上開收受贓
    物犯行。
二、案經台中縣警察局太平分局報告臺灣臺中地方法院檢察署檢
    察官由蒞庭公訴檢察官當庭追加起訴。
    理  由
一、上揭事實，業據上訴人即被告丙○○（以下簡稱被告）坦承
    不諱，核與被害人乙○○於警詢時指述被害情節相符（見警
    卷第21-22頁）；並有共同被告游世文於警詢及偵查中之供
    述，現場照片4張、金飾買入登記簿影本1份及金飾買入登記
    簿翻拍相片影本4紙等在卷可憑，本件事證明確，被告之犯
    行，堪予認定。
二、核被告上開兩之犯行均係犯刑法第349條第1項之收受贓物罪
    ，又被告於92年間因公共危險等案件，經原審法院以92年度
    交易字第290號判決應執行有期徒刑5月，於93年8月21日縮
    刑期滿執行完畢，有本院卷附台灣高等法院被告前案紀錄表
    在卷可稽，其於受有期徒刑之執行完畢後，5年以內故意再
    犯本件有期徒刑以上之罪，均為累犯，應依刑法第47條第1
    項規定，各加重其刑。次查本件被告於員警對其上開犯行，
    尚無所悉情況下，主動供出上開贓物犯行。此有證人即台中
    縣警察局太平分局偵查佐丁○○於本院99年1月19日審理中
    證稱：「(如何查獲被告丙○○涉案這二個案件？)是因為被
    告丙○○到我們分局來做筆錄，他說他朋友游世文涉嫌搶奪
    案，叫他把贓物拿去賣，我們才查獲的。(在這之前是否知
    道被告丙○○涉案？)不知道。(當初被告丙○○來找你是否
    因為你們手上有他的贓物案件或搶奪案件？)沒有，是被告
    自己來找我們小隊長的。」等語可參，自有刑法第62條自首
    得減輕其刑規定之適用，爰均減輕其刑。從而，原審予以被
    告論罪科刑，固非無見，惟漏未審酌被告係自首，即有違誤
    。被告上訴意旨指摘及此，為有理由，應由本院將原審判決
    關於被告部分予以撤銷改判。爰審酌被告有竊盜、贓物罪之
    前科，仍不知悔悟，正值青壯之年，卻不思以正途賺取所需
    ，竟為多次收受贓物行為，助長他人危害社會治安及被害人
    身家財產安全，暨念其犯罪手段平和、所得財物價值非高，
    且係主動自首、復表明願接受審判，犯後已能坦承犯行、並
    知悔悟、態度良好等一切情狀，分別量處如主文所示之刑，
    並定其應執行之刑，及均諭知易科罰金之折算標準。
據上論結，應依刑事訴訟法第369條第1項前段、第364條、第299
條第1項前段，刑法第62條前段、第47條第1項、第41條第1項、
第51條第5款、刑法施行法第1條之1第1項、第2項前段，判決如
主文。
本案經檢察官甲○○到庭執行職務。
中    華    民    國    99    年    1     月    28    日
            刑事第七庭    審判長法  官  林  榮  龍
                                法  官  張  惠  立
                                法  官  李  秋  娟
上列正本證明與原本無異。
不得上訴。
                                書記官  王  麗  英
中    華    民    國    99    年    1     月    29    日


司法院資訊處製作；財團法人民間司法改革基金會備份。
